臺灣板橋地方法院民事判決　　　　　　　 95年度訴字第919號
原　　　告　丙○○
訴訟代理人　張仕賢　律師
被　　　告　甲○○乙○○之承.
訴訟代理人　游淑惠　律師
上列當事人間請求確認本票債權不存在事件，經本院於民國96年
3月14日言 詞辯論終結，判決如下：
    主  文
確認被告持有本院九十三年度票字第七五八二號民國九十三年八
月十三日民事裁定所載之丁○○簽發之面額新台幣肆佰捌拾萬元
，發票日民國九十一年六月三十日，到期日民國九十三年六月三
十日之本票債權不存在。
訴訟費用由被告負擔。
    事實及理由
一、按當事人死亡者，訴訟程序在有繼承人、遺產管理人或其他
    依法令應續行訴訟之人承受其訴訟以前當然停止。又第168
    條至第172 條及前條所定之承受訴訟人，於得為承受時，應
    即為承受之聲明。民事訴訟法第168 條、第175 條第1 項分
    別定有明文。本件被告乙○○於起訴後之民國95年5 月30日
    死亡，其子宋承鴻已於92年7 月21日死亡，而林梅、宋偉鳴
    、宋維捷、宋維揚、甲○○、宋碧蘭乃乙○○之妻及子女。
    宋易翰乃宋承鴻之獨子，依民法第1140條規定，宋易翰乃乙○○之代位繼承人，故林梅、宋偉鳴、宋維捷、宋維揚、甲○○、宋碧蘭、宋易翰等人乃乙○○之繼承人。然被告乙○○之繼承人林梅、宋偉鳴、宋維捷、宋維揚、宋碧蘭、宋易
    翰均已拋棄繼承，只有甲○○未拋棄繼承，有戶籍謄本、繼
    承系統表、台灣士林地方法院95年5 月8 日土院鎮家真95繼
    876 字第0950211466號函在卷可稽，原告依民事訴訟法第16
    8 條、第175 條及第176 條規定具狀聲明乙○○之繼承人甲○○承受本件訴訟，並無不合，自應准許，先予敘明。
二、原告主張：
  (一)緣被告甲○○之被繼承人乙○○向台灣桃園地方法院聲請之
    強制執行程序，業經台灣桃園地方法院以被告甲○○不能提
    出系爭本票原本而以該院93年度執字第32155 號民國96年1
    月17日民事裁定駁回其強制執行之聲請，故原告起訴之訴之
    聲明第二項已無維持之必要，從而，原告「撤回」起訴狀所
    載之訴之聲明第二項之請求，合先敘明。
  (二)台灣桃園地方法院受理之93年度執字第32155 號原告對丁○○返還價金強制執行事件，因特別拍賣程序無人應買且原告
    無資力承受致執行無結果而由台灣桃園地方法院核發桃院木
    執93年執菊字第32155 號債權憑證，此有債權憑證影本1 件
    可稽。該新核發之債權憑證係載明，原告聲請執行標的係「
    新台幣390 萬元及自93年10月5 日起至清償日止，按年息百
    分之5 計算之利息，及自81年2 月27日起至93年10月4 日止
    尚未受償之利息新台幣163 萬9550元。」及「新台幣4 萬
    3290元及自93年8 月13日起至清償日止，按年息百分之5 計
    算之利息。」及「執行費用：7 萬5220元」，均未受償。
  (三)又台灣桃園地方法院受理之93年度執字第32155 號原告對丁○○返還價金強制執行事件之特別拍賣程序，因無人應買，
    而由台灣桃園地方法院核發債權憑證予原告。
  (四)原告為恐丁○○脫產，於96年1 月29日具狀向台灣桃園地方
    法院聲請對丁○○之財產再為強制執行，並由台灣桃園地方
    法院以96年度執字第5599號受理查封，此有強制執行聲請狀
    影本1 件及台灣桃園地方法院囑託查封登記函影本1 件可查
     。
  (五)本件原告起訴請求之請求權基礎為：民法第87條第1 項、票
    據法第124 條準用同法第96條及第97條之法理、民法第242
    條、第1148條。
  (六)原告雖然在95年11月8 日言詞辯論時以言詞方式表示撤回「
    對被告丁○○之本件訴訟」，但並非表示撤回本件全部訴訟
    ，只是單純表示撤回丁○○部分之訴訟繫屬而已。況且本件
    訴訟標的，對於被告丁○○及甲○○二人在法律上並無必須
    一同起訴或被訴之規定，原告本來即可直接對乙○○之繼承
    人甲○○提起本件訴訟而達到訴訟之目的，亦即排除被告甲○○對丁○○之執行債權及參與分配之程序，以除去原告對
    於丁○○之債權無法百分之百充分受償之危險。原告為訴訟
    經濟，而表示撤回對丁○○之訴訟，對於被告甲○○之訴訟
    繫屬並無影響。因此，原告撤回對丁○○部分之訴訟繫屬，
    只是終結丁○○部分之訴訟繫屬而已，並非終結本案之全部
    訴訟繫屬。原告僅以持有本院93年度票字第7582 號民國 93
    年8 月13日民事裁定之甲○○為被告而提起確認本票債權不
    存在之消極確認之訴，其當事人並無不適格之情形。
  (七)原告為丁○○之債權人，並對丁○○所有之12筆位於桃園縣
    中壢市之土地應有部分聲請強制執行在案。而被告因繼承乙○○之財產而持有本院93年度票字第7582號民國93年8 月13
    日民事裁定，則被告仍可隨時對原告已聲請強制執行屬丁○○所有之位於桃園縣中壢市之12筆土地持分再聲明參與分配
    或另聲請強制執行而依法視為參與分配，若該丁○○所有之
    不動產只有一部分土地拍定者，則拍賣價額可能尚不足以清
    償原告及被告聲請執行之債權，致原告必須依法與被告平均
    分配，而影響原告所得分配之金額。且若無人參與應買者，
    則又影響原告承受拍賣土地是否應補繳差額之利益，致使原
    告對於丁○○之債權面臨無法百分之百充分受償之危險。原
    告提起本件確認債權不存在之訴乃可以除去原告對於丁○○
    之債權無法百分之百充分受償之危險，當然有法律上之利益
    存在。雖然被告不能提出本票原本，致其對丁○○強制執行
    之聲請已經台灣桃園地方法院以93年度執字第32155 號民事
    裁定駁回聲請在案，但被告因繼承乙○○之財產而持有本院
    93年度票字第7582號民國93年8 月13日民事裁定並非當然無
    效，原告仍然面臨被告事後又再次提出本票原本而再次聲請
    強制執行或參與分配致影響原告所得分配受償之利益，故原
    告仍有必要提出本件消極確認之訴之必要。綜上，原告本件
    起訴具有「即受確認判決之法律上利益」。
  (八)又按票據上權利之行使，與票據之占有，有不可分離之關係
    ，非持有票據之執票人，不得行使票據上之權利；故縱為記
    名支票之受款人，倘未持有支票，即不能認係發票人與付款
    人間所訂第三人利益契約之受益人，尚無向付款人直接請求
    給付之權利，最高法院92年度台上字第753 號判決要旨可資
    參照。復據被告提出之96年1 月31日民事陳報狀已自認系爭
    本票正本已經不復找尋，亦即已經不存在，且據該被告提出
    之96年1 月31日民事陳報狀所附之台灣桃園地方法院93年度
    執字第32155 號民事裁定，亦認定於該院之93年度執字第32
    155 號強制執行事件中，被告「未提出本票正本以證明其係
    執票人」而駁回被告之強制執行之聲請。從而，被告雖然持
    有本院93年度票字第7582號准予系爭本票強制執行之民國93
    年8 月13日民事裁定，但因被告不能證明其為系爭本票之持
    票人，則被告自不得對原告之債務人丁○○主張本票權利。
    故該本院93年度票字第7582號准予強制執行之民國93年8 月
    13日民事裁定之被告所有之系爭本票債權已經不存在。
  (九)另在原告起訴請求丁○○返還價金之本院以91年度訴字第26
    22號及台灣高等法院以92年度上字第1108號之訴訟中，丁○○均委任「吳忠德律師」作為其訴訟代理人。然而，在乙○○請求丁○○給付本票票款480 萬元及法定利息之台灣桃園
    地方法院94年執字第17908 號給付票款強制執行事件中，「
    吳忠德律師」竟然又擔任乙○○聲請對丁○○本票裁定強制
    執行之送達代收人。顯然有違事理及律師之執業倫理。且依
    本案起訴狀附表2 之證22之台灣桃園地方法院94年度執字第
    17908 號卷所附之乙○○之民事強制執行聲請狀所附之12張
    土地謄本 (中壢市○○段第631 、390 、391 、39 2、615
    、617 、618 、620 、626 、634 、578 、583 號等12 筆)
    乃是由丁○○向台北縣板橋地政事務所在94年7 月1 日所得
    ，此亦有本案卷第234 頁及第235 頁之台北縣板橋地政事務
    所95年10月5 日北縣板資字第0950015391號函可證。則該12
    張土地謄本確實是丁○○所申請而提供給乙○○向桃園地方
    法院聲請向丁○○自己強制執行。然而豈有可能債務人主動
    提供自己的財產證明文件予債權人而使債權人可以向該債務
    人強制執行之理? 足證上開面額480 萬元之本票債權乃係宋
    增與丁○○通謀製造之假債權，以作為干擾繫屬於桃園地方
    法院之原告對於丁○○財產強制執行之用。
  (十)又據丁○○於95年6 月21日民事答辯狀第5 頁及第6 頁抗辯
    稱：「民國74年間被告乙○○出資70萬元與被告丁○○共同
    投資興建房屋，80年6 月間丁○○與乙○○結算投資利得，
    乙○○並以310 萬元借貸予丁○○購買桃園縣中壢市○○段
    土地，並約定年利率5%計息，於土地出售後，立即清償借貨
    之本息。惟該桃園縣中壢市○○段土地一直未能順利出售，
    丁○○與乙○○乃於89年6 月30日結算，約定丁○○應付本
    息共計480 萬元，當日並由丁○○開具面額480 萬元，到期
    日91年6 月30日本票一張，交乙○○收執，並約定不再計息
    。嗣93年6 月30日丁○○所購買的上開桃園縣中壢市○○段
    土地仍未能出售致無法清償，丁○○爰再請求乙○○延期，
    並於同日開立面額480 萬元，到期日93年6 月30日本票一張
    交乙○○收執，且併將前89年6 月30日開立之本票作廢撕毀
    。」云云。然查：
    1.上開丁○○所辯解之事實經過，丁○○根本未能提出任何
      相關之契約書或結算書據作為證明。
    2.又被告提出乙○○之妻林梅患有「重度聽障」，而乙○○
      之子宋偉鳴亦患有「中度聽障」、乙○○之子宋維揚亦患
      有「重度聽障」之中華民國身心障礙手冊影本3 張。而該
      三人並均與乙○○設籍同居於「台北市大同區○○○路○
      段144 巷3 號2 樓」。則以乙○○之妻林梅、子宋偉鳴、
      宋維揚等人身體具有殘障之狀況判斷，其謀生應該不易，
      乙○○之家庭經濟上之負擔應該很沉重。況且依據財政部
      台北市國稅局大同稽徵所回函，乙○○未辦理所得稅申報
      ，而是受他人扶養。足證乙○○之家庭經濟狀況並非相當
      良好。既然乙○○之家庭經濟狀況並非相當良好，則乙○○豈有可能自民國80年6 月以來至今為止，長達16年的期
      間內均不向丁○○追討欠款之理? 又乙○○豈有可能在長
      達16年的期間內均不向丁○○索取丁○○所稱之年率利5%
      之利息之理? 乙○○又豈會長期令自己及家人的經濟生活
      陷於沉重壓力而完全不向丁○○收取利息金錢以補貼家庭
      生活開支之理? 又縱使乙○○與丁○○之間具有姻親關係
      ，但按諸常理，乙○○亦不可能自民國80年以來都不向丁○○索取，甚至連利息也都不收取。按諸常理，乙○○總
      是多多少少會向丁○○要求給付一部分的利息或本金以供
      自己家庭生活使用，丁○○之上開說詞，不合常理。
    3.依據電腦網路資料查詢所得，台灣地區在民國80年間之銀
      行定存利率尚有8.3%，81年之銀行定存利率為7.9%，82年
      之銀行定存利率為7.6%，83年之銀行定存利率為7.4%，84
      年之銀行定存利率為6.9%，85年之銀行定存利率為6.8%
      ，86年之銀行定存利率為6.3%，此有電腦網路查詢定存利
      率資料2 張可稽。而眾所週知，銀行貸款利率不可能低於
      銀行定存利率，一般社會上之民間借款利率更是不可能低
      於銀行定存利率，此乃一般人之生活經驗法則。但是飛椿
      卻辯稱：「80年6 月間丁○○與乙○○結算投資利得，乙○○並以310 萬元借貸予丁○○購買桃園縣中壢市○○段
      土地，並約定年利率5%計息，於土地出售後，立即清償借
      貨之本息」云云，不僅該所謂約定5%之年利率，明顯低於
      當時之銀行定存利率，已有可疑之處，乙○○竟會答應暫
      時不向丁○○收取任何利息金錢作為自己家庭生活開銷之
      用，實在有違經驗法則。
  (十一)原告係丁○○之債權人，丁○○並已對原告負債務給付遲延
    之責任，原告並因此對丁○○向桃園地方法院民事執行處聲
    請強制執行拍賣丁○○之財產，原告特以本書狀再依據民法
    第242 條、第243 條及票據法第13條規定，代位丁○○對於
    被告提出抗辯，原告代位丁○○否認被告之被繼承人乙○○
    與丁○○之間有何本票債權之法律關係之存在，亦否認有何
    投資契約關係存在暨否認有何金錢消費借貸關係存在，再否
    認有何投資契約關係改定為金錢消費借貸之意思表示存在，
    依民事訴訟法第277 條規定，若被告主張其被繼承人乙○○
    由丁○○取得系爭本票係具有法律上之原因，則應由被告就
    該法律上之原因負舉證之責任。被告若不能舉證證明其被繼
    承人乙○○取得系爭本票有何法律上之原因，則被告自不能
    享有系爭本票之票據權利。況被告不能提出本票正本以證明
    其係執票人，依法亦不得對丁○○主張票據權利，丁○○自
    得依法否認該本票債權存在，且該本票債權係通謀虛偽意思
    表示，依法當然無效，則丁○○亦得否認該本票債權存在，
    故原告亦代位丁○○否認被告對於丁○○有何本票債權存在
    。
  為此，聲明求為判決：確認本院93年度票字第7582號民國93年
  8 月13日民事裁定所載之丁○○簽發之面額新台幣480 萬元，
  發票日民國91年6 月30日，到期日民國93年6 月30日之本票債
  權不存在　。
三、被告則抗辯稱：
  (一)原告於綜合辯論意旨狀主張：「…若丁○○所有不動產只有
    一部分拍定者，則拍賣價格可能尚不足以清償原告及被告甲○○聲請執行之債權，致原告必須與被告甲○○平均分配，
    而影響原告所得分配之金額…若無人參與應買者，則又影響
    原告承受拍賣土地是否應補繳差額之利益致原告對丁○○之
    債權面臨無法百分之百受償之危險。…」云云。但被告所持
    本票原本目前佚失不復找尋，不見得可以參與強制執行程序
    ；即使執行法院准予參與執行程序，則丁○○所有系爭12筆
    不動產價值2 千餘萬，拍賣後清償原告390 萬元債權綽綽有
    餘；倘若無人應買，原告除可再次聲請拍賣以外，仍可承受
    足資清償債權額度之不動產即可，無須補繳差額原告並無確
    認利益存在。
  (二)被告對丁○○之債權存在與否，不會影響原告權益，原告並
    無確認利益存在甚明。丁○○與乙○○倘若有意製造假債權
    ，以丁○○所有系爭不動產之價值，二人理應偽造更高額之
    債權額度始合乎常理，斷無為區區480 萬甘冒觸犯偽造文書
    之刑責，此為想當然爾之理。由此益見二人確實有債權債務
    關係存在。
  (三)又原告所舉最高法院85台上字第2927號判決，主張原告僅以
    甲○○一人為被告即可，為求訴訟經濟，其撤回丁○○部分
    並無違誤。然查此號判決與本件事實並不相符，又系爭判決
    要旨所載「債權人依侵權行為法則或行使代位權…僅向該第
    三人起訴即為已足，無庸併向原設定登記之抵押人為之」。
    該最高法院判決所以認定以抵押權人為被告即可，係因強制
    執行法第130 條明文規定「意思表示請求權之執行方法」，
    只要命為一定意思表示（塗銷抵押權）之判決勝訴確定，視
    為自其確定或成立之時，債務人已為意思表示，所以第三人
    可以持此勝訴判決逕向地政機關辦理塗銷抵押權登記，根本
    無庸抵押權人偕同配合辦理，當然更無須抵押人偕同辦理塗
    銷登記之必要。該判決所載在在與本件原告主張通謀虛偽意
    思表示簽發本票之行為無涉，原告所舉似有違誤。被告依照
    最高法院93年度台上字第117 號判決意旨及民事訴訟法第56
    條規定，主張本件為固有必要共同訴訟，原告既已撤回對被
    告丁○○之訴訟，其撤回效力及於共同被告，本件訴訟已因
    原告撤回其一被告而全部失其繫屬，並無繼續審理之必要。
  (四)縱認本件原告有確認利益，且原告撤回效力不及於被告，因
    而認有繼續審理之必要，但丁○○並無原告所謂怠於行使權
    利之行徑，其在本案未撤回前業已具狀詳述其與乙○○實際
    往來之情形，並提出證據附卷。被告基於共同被告間「證據
    共通、主張共通」之法理，援用丁○○在本案中所舉所有主
    張及抗辯，其中尤以丁○○所舉「在宋、錢二人合作期間，
    丁○○並曾將新竹房地登記予乙○○之長子宋偉鳴，作為分
    配之盈餘，此有新竹縣政府建設局使用執照可稽。該使用執
    照中記載之起造人林邱香則為丁○○之配偶，此適足以證明
    乙○○確有出資事實」。原告竟又以債務人之代理人自居，
    空言主張被告對丁○○就系爭本票之債權不存在，但卻無法
    舉證以明其說。
  (五)原告復聲稱乙○○與丁○○間之借貸不可能僅約定5 ％利息
    ，況且乙○○家境貧困，嗣後更不可能未約定利息……。然
    查，宋、錢二人為感情甚篤之連襟關係，長期合作投資無間
    。當乙○○眼見丁○○投資失利，豈可能有火上加油之舉；
    況且親友間金錢往來本不一定計息，乙○○為人正派，豈有
    貪圖此小利而置親友困窘於不顧。何況憑此480 萬元之債權
    去查封拍賣親友之不動產，亦可能引來其他親友之撻伐，乙○○寧願等待丁○○覓得好價錢處理系爭不動產後再連本帶
    利一併清償。何況，原告如何確認乙○○未向丁○○索取利
    息？每月一、二萬元之利息，以乙○○與丁○○來往密切之
    程度，當面交付即可，根本無須大費周章匯款，即使偶有手
    頭不便，乙○○亦不可能因此即訴諸訴訟途徑。
  (六)至於原告曾以丁○○及乙○○為共同被告，向台灣板橋地方
    法院檢察署提出詐欺告訴，業經該署檢察官以95年度偵字第
    25007 號不起訴處分在案。其中第3 頁、第4 頁明確記載「
    丁○○及乙○○確有合作投資土地關係……，系爭土地價值
    鑑價高達23,123,148元，遠超過告訴人與乙○○對丁○○之
    本息500 多萬、480 萬之總和，因此縱被告乙○○參與告訴
    人（即本件原告）對系爭土地之強制執行分配，亦不致於有
    不足清償積欠告訴人債務之虞……則被告應無任何詐欺或偽
    造文書之動機可言」。就此，更足以證明丁○○之簽發本票
    行為並無不當，乙○○對丁○○之本票債權確為真實，當無
    疑義。
  (七)原告所舉吳忠德律師事件，業由原檢察官在上開不起訴處分
    中敘述甚詳。至於其中乙○○聲請強制執行所憑土地謄本確
    為丁○○所交付，其故安在？實因丁○○確實積欠乙○○48
    0 萬元，當丁○○獲知丙○○聲請強制執行時，旋向地政事
    務所聲請土地謄本確認此事。嗣因二人為交往密切之連襟，
    非一般債權、債務關係對立之當事人，丁○○遂於確認後告
    知乙○○並且交付該花費數百元之謄本予乙○○，免其舟車
    勞頓再聲請一次，何奇有之？原告不僅置票據法明文之票據
    無因性、文義性於不顧，尚且代位丁○○否認甲○○對丁○○有本票債權之存在，更屬不當。
  等情，並求為判決駁回原告之訴，如受不利益判決，願供擔保
  請准宣告免為假執行。
四、本院查：
  (一)按確認之訴非原告有即受確認判決之法律上利益者，不得提
    起。所謂即受確認判決之法律上利益，係指法律關係之存在
    與否不明確，原告主觀上認為其在法律上之地位有不妥之狀
    態存在，且此種不妥之狀態，能以確認判決將之除去者而言
    （最高法院52年度台上字第1240號判例意旨參照）。而於消
    極確認之訴，須對原告主張其有一定之法律關存在，致原告
    法律上地位，生不安之危險，方合乎當事人適格之要件，而
    有訴之利益。本件原告主張原告為訴外人丁○○之債權人，
    並對丁○○所有之12筆位於桃園縣中壢市之土地應有部分聲
    請強制執行在案，而被告因繼承乙○○之財產而持有本院93
    年度票字第7582號民國93年8 月13日民事裁定等事實，為被
    告所不爭執，堪信為真實。被告亦抗辯其對丁○○有上述本
    票債權。惟查訴外人丁○○之財產為其全體債權人之總擔保
    ，丁○○固有上述之財產，其數額亦逾兩造債權之總額，但
    在原告對丁○○之財產聲請強制執行得百分之百清償之前，
    丁○○之其他債權人仍可對屬於丁○○所有之財產聲明參與
    分配或另聲請強制執行而依法視為參與分配。則原告對於丁○○之債權面臨無法百分之百充分受償之危險。依上說明，
    原告提起本件確認債權不存在之訴乃可以除去原告對於丁○○之債權無法百分之百充分受償之危險，自屬有法律上之利
    益存在。
  (二)次按確認法律關係成立或不成立之訴，如有即受確認判決之
    法律上利益，縱其所求確認者為他人間之法律關係，不論為
    積極或消極確認之訴，固均非不得提起，且第三人否認當事
    人間之法律關係存在而提起消極確認之訴，如當事人中有一
    方同時否認該法律關係存在者，亦祇須以主張法律關係存在
    之他方為被告為已足，無以該法律關係之雙方當事人為共同
    被告之必要（最高法院93年台上字第1987號判決意旨參照）
    。本件原告有即受確認判決之法律上利益，有如前述，且本
    件訴訟之訴訟標的，對於被告及訴外人丁○○二人在法律上
    並無必須一同起訴或被訴之規定，原告僅以持有本法院93年
    度票字第7582號民國93年8 月13日民事裁定之甲○○為被告
    而提起確認本票債權不存在之消極確認之訴，其當事人並無
    不適格之情形。原告雖撤回對丁○○之訴訟，對於被告甲○○之訴訟繫屬並無影響，原告撤回對丁○○部分之訴訟繫屬
    ，只是終結丁○○部分之訟繫屬而已，並非終結本案之全部
    訴訟繫屬。
  (三)又按票據上權利之行使，與票據之占有，有不可分離之關係
    ，非持有票據之執票人，不得行使票據上之權利；故縱為記
    名支票之受款人，倘未持有支票，即不能認係發票人與付款
    人間所訂第三人利益契約之受益人，尚無向付款人直接請求
    給付之權利（最高法院92年度台上字第753 號判決意旨參照
    ）。本件被告提出之96年1 月31日民事陳報狀已自認系爭本
    票正本已經不復找尋，且依被告提出之96年1 月31日民事陳
    報狀所附之台灣桃園地方法院93年度執字第32155 號民事裁
    定，亦認定於該院之93年度執字第32155 號強制執行事件中
    ，被告「未提出本票正本以證明其係執票人」而駁回被告之
    強制執行之聲請。被告於本院言詞辯論終結前亦未能提出系
    爭本票，亦未能證明其有就系爭本票聲請公示催告之程序。
    被告未能證明其占有系爭本票，被告並非持有該票據之執票
    人，不得行使該票據上之權利。綜上，被告雖然持有本院93
    年度票字第7582號准予系爭本票強制執行之民國93年8 月13
    日民事裁定，但因被告不能證明其為系爭本票之持票人，則
    被告自不得對原告之債務人丁○○主張本票權利。
  (四)從而，原告請求確認被告持有本院93年度票字第7582號民國
    93年8 月13日民事裁定所載之丁○○簽發之面額新台幣480
    萬元，發票日民國91年6 月30日，到期日民國93年6 月30日
    之本票債權不存在，為有理由，應予准許。又本件為確認之
    訴，被告聲請供擔保免為假執行部分，於法不合，不應准許
    ，附此敘明。
  (五)本件事證已臻明確，兩造其餘攻擊防禦方法及所提之證據，
    經審酌後認於本判決結果不生影響，爰不一一論述，併此敘
    明。
五、結論：原告之訴為有理由，依民事訴訟法第78條，判決如主
    文。
中　　華　　民　　國　　96　　年　　4 　　月　　 4　　日
                  民事第一庭    法　官　李世貴
以上正本係照原本作成。
如對本判決上訴，須於判決送達後20日內，向本院提出上訴狀，
上訴臺灣高等法院（應按他造人數提出繕本）。
中　　華　　民　　國　　96　　年　　4 　　月　　9 　　日
      　　　　　　　　　　　　　書記官  蘇哲男
